最高法院刑事裁定　　　　　　　　　　　　　　　　八十八年度台抗字第三八八號
　　抗　告　人　甲○○
右抗告人因違反藥事法案件，不服台灣高等法院高雄分院中華民國八十八年九月十八
日駁回其聲請再審之裁定（八十八年度聲再字第一九四號），提起抗告，本院裁定如
左：
    主  文
抗告駁回。
    理  由
本件原裁定以：抗告人甲○○對於該院八十三年度上更(一)字第一三七號（原裁定贅載
本院八十四年度台上字第九六○號）違反藥事法一案確定判決聲請再審，其聲請意旨
略稱：(一)依高雄縣衛生局民國八十七年六月二十九日八七高縣衛四字第八七一四四四
五號函：本局藥政工作人員於執行業務時，若發現中藥店或國術館內，有陳列中藥丸
器具時，當即詢問用途及追查其來源，倘若發現調製行為者，應以涉嫌違反「藥事法
」處理。查高雄市政府衛生局職員並未於抗告人所經營之國術館內查獲任何製藥機器
或調製行為，是原確定判決所據以認定抗告人犯行之證物及證言為虛偽。(二)證人許惠
雪始終證稱扣案藥丸係栽贓偽證（治療腹痛、白帶中藥丸與痛經四物丸不同），且該
藥丸包裝瓶上所貼字條經行政院衛生署證明非抗告人書寫，扣案藥丸亦經行政院衛生
署證明為偽造或變造。(三)扣案名片係抗告人昔任職許氏製藥廠時，推銷藥品之用所剩
，嗣充作親朋好友住址電話連絡之用，原確定判決單憑一張名片即認定犯行，顯違經
驗法則，爰依刑事訴訟法第四百二十條第一項第一款、第二款、第六款及第四百二十
一條規定聲請再審云云。惟按法院認為無再審理由者，應以裁定駁回之；經前項裁定
後，不得更以同一原因聲請再審，刑事訴訟法第四百三十四條第一項、第二項分別定
有明文。查抗告人前此曾以同一原因聲請再審，經原審法院認其聲請之理由與刑事訴
訟法第四百二十條第一項所定之情形，無一相符，認無再審理由，予以駁回，有該院
八十四年度聲再字第六○號及八十八年度聲再字第四八號裁定可稽，抗告人更以同一
原因聲請再審，揆諸上開說明，自應駁回。又就足以影響於判決之重要證據漏未審酌
，得為受判決人之利益聲請再審者，以不得上訴於第三審法院之案件，經第二審判決
確定者為限，此觀刑事訴訟法第四百二十一條之規定自明。本件抗告人違反藥事法一
案，係得上訴於第三審法院之案件，且抗告人曾上訴最高法院經判決駁回確定在案，
原裁定因認其依刑事訴訟法第四百二十一條規定，以有足以影響於判決之重要證據漏
未審酌為由聲請再審，亦無理由，乃併予駁回抗告人再審之聲請，經核於法尚無不合
。抗告意旨仍執前詞，泛言指摘原裁定不當，難認有理由，應予駁回。
據上論結，應依刑事訴訟法第四百十二條，裁定如主文。
中      華      民      國    八十八    年      十      月    二十八    日
                              最高法院刑事第七庭
                                  審判長法官  謝  家  鶴
                                        法官  洪  文  章
                                        法官  花  滿  堂
                                        法官  陳  世  淙
                                        法官  洪  佳  濱
      右正本證明與原本無異
                                              書  記  官
中      華      民      國    八十八    年     十一     月     十六     日
